ACORDAO-COMPLETO-2341026

ACÓRDÃO DE RELAÇÃO

ACÓRDÃO DE RELAÇÃO 316/2019 ATA 5/2019 - PLENÁRIO

Acórdão 316/2019-TCU-Plenário
VISTOS e relacionados estes autos de representação, com pedido de medida cautelar, formulada pela empresa Neo Consultoria e Administração de Benefícios Eireli – ME, noticiando possíveis irregularidades no edital do Pregão Eletrônico SRP 2/2018, conduzido pelo Conselho Regional de Farmácia do Mato Grosso do Sul (CRF/MS) , cujo objeto é o registro de preços visando a contratação de empresa (s) que implante (m) e opere (m) sistema informatizado e integrado de gestão de frota.
Considerando que a presente representação preenche os requisitos de admissibilidade previstos nos arts. 235 e 237, inciso VII, do Regimento Interno do TCU, c/c art. 103, § 1º, da Resolução TCU 259/2014 e o art. 113, § 1º, da Lei 8.666/1993;
Considerando que o representante apresenta os seguintes questionamentos, em razão de exigências contidas do edital do certame:
a) não há justificativas a exigência de que a licitante vencedora tenha escritório na cidade de Campo Grande/MS, nos moldes preconizados do Termo de Referência, já que os serviços de manutenção da frota poderiam ser prestados e geridos por intermédio de sistema informatizado e integrado via web; e
b) a proibição de apresentação de proposta com taxa de administração zero ou negativa, imposta pelo Termo de Referência, contraria a jurisprudência desta Corte de Contas, na qual tem prevalecido o entendimento de que a alegação de inexequibilidade deve ser objetivamente demonstrada, a partir de critérios previamente publicados, devendo ser franqueada oportunidade de o licitante defender sua proposta e demonstrar sua capacidade de bem executar os serviços, nos termos e condições exigidos pelo instrumento convocatório; 
Considerando que, em resposta à oitiva prévia determinada por meio do despacho à peça 9, nos termos no art. 276, § 2º, do Regimento Interno do TCU, o CRF/MS demonstrou, conforme a instrução da Secex/MS à peça 17, ter atendido à impugnação interposta pela ora representante, nos mesmos termos desta representação, suspendendo o certame em 12/11/2018, e dando-lhe continuidade em 26/11/2018 após corrigir os itens questionados do edital, que passaram a ter a seguinte redação:
“2.3. Se a empresa vencedora não possuir representante na cidade de Campo Grande/MS após ser considerada vencedora, deverá apresentar, em até 30 (trinta) dias, a identificação de seu representante ou qual o sistema/canal de atendimento, na capital, que fará o atendimento ao CRF/MS.
12.3.1. A proposta será julgada pelo valor da taxa de administração mensal expressa em percentual (%) , com no máximo 2 dígitos após a vírgula, sendo permitida oferta de taxa negativa.” (grifo no original) 
Considerando que essas providências, a princípio, corrigem as falhas apontadas;
Os Ministros do Tribunal de Contas da União, reunidos em Sessão do Plenário, ACORDAM, por unanimidade, em:
	a) conhecer da presente representação, por satisfazer os requisitos de admissibilidade previstos nos arts. 235 e 237, inciso VII, do Regimento Interno deste Tribunal c/c o art. 113, § 1º, da Lei 8.666/1993 e no art. 103, § 1º, da Resolução/TCU 259/2014, para, no mérito, considerá-la prejudicada;
	b) indeferir o requerimento de medida cautelar formulado pela Neo Consultoria e Administração de Benefícios Eireli ME, tendo em vista que não mais subsistem os pressupostos necessários à adoção da medida pleiteada;
	c) dar conhecimento deste Acórdão ao Conselho Regional de Farmácia do Estado de Mato Grosso do Sul e à empresa representante; e
	d) arquivar os presentes autos, nos termos do art. 169, inciso V, do RI/TCU.
1. Processo TC-Processo 039.076/2018-0 (REPRESENTAÇÃO) 
	1.1. Órgão/Entidade: Conselho Regional de Farmácia do Estado do Mato Grosso do Sul
	1.2. Relator: Ministro-Substituto Augusto Sherman Cavalcanti
	1.3. Representante do Ministério Público: não atuou
	1.4. Unidade Técnica: Secretaria do TCU no Estado do Mato Grosso do Sul (Sec-MS) .
	1.5. Representação legal: não há

AUGUSTO SHERMAN

não há

Não atuou

REPRESENTAÇÃO (REPR)

Secretaria do TCU no Estado do Mato Grosso do Sul (Sec-MS).